臺灣高雄地方法院刑事判決　　　　　　　　　　　　九十三年度易字第一二九七號
　　公　訴　人　臺灣高雄地方法院檢察署檢察官
　　被　　　告　乙○○　男　三.
右列被告因違反毒品危害防制條例案件，經檢察官提起公訴（九十三年度毒偵緝字第
四七七號），於本院行準備程序中，被告先就被訴事實為有罪之陳述，經告知被告簡
式審判程序之旨，並聽取當事人之意見後，經本院合議庭裁定由受命法官獨任進行簡
式審判程序，判決如左：
    主  文
乙○○連續施用第二級毒品，累犯，處有期徒刑陸月，如易科罰金以佰元折算壹日
。扣案安非他命壹包（驗前毛重零點伍公克、驗後毛重零點肆公克），沒收銷燬之。
    事  實
一、乙○○曾於民國八十六年間，分別因違反麻醉藥品管理條例及肅清煙毒條例案件
    ，經本院判處有期徒五月及三年二月確定，接續執行至九十年十月十七日執行完
    畢。又前因施用毒品案件，經本院以九十一年度毒聲字第四八五三號裁定送觀察
    勒戒後，認有繼續施用毒品之傾向，再經本院裁定送強制戒治，嗣於九十二年九
    月九日強治戒治期滿釋放，並由臺灣高雄地方法院檢察署檢察官於同年十月二日
    以九十二年度戒毒偵字第八七五號案件為不起訴處分確定。惟其仍不知悔改，於
    前開強制戒治執行完畢釋放後五年內，又基於施用第二級毒品之概括犯意，自九
    十三年二月廿三日前一、二日內某時起，至同年三月二日前一、二日內某時止，
    連續在高雄縣林園鄉○○村○○○路六十八巷四號住處，施用第二級毒品安非他
    命多次。嗣先於同年二月廿三日下午四時四十分許，在上址前為警查獲，並在其
    手上扣得安非他命一包（毛重零點四公克）；又於同年三月二日為臺灣高雄地方
    法院檢察署檢察官通知強制採驗尿液後而查獲。
二、案經高雄縣警察局林園分局報告臺灣高雄地方法院檢察署檢察官偵查起訴。
    理  由
一、本件被告所犯為死刑、無期徒刑、最輕本刑為三年以上有期徒刑以外之罪，其於
    準備程序中就被訴事實為有罪之陳述，經告知簡式審判程序之旨，並聽取當事人
    之意見後，本院合議庭認為適宜獨任進行簡式審判程序，而裁定由受命法官獨任
    進行簡式程序審理，合先敘明。
二、被告乙○○前開施用第二級毒品安非他命犯行，業據其於本院審理時坦承不諱，
    並有前開安非他命一包扣案可證，且其經送驗確為甲基安非他命，驗前毛重○．
    五公克，驗後毛重○．四公克，此有高雄醫學大學附設中和紀念醫院九十三年五
    月十一日，報告編號９３０５－２２號檢驗報告一紙附卷可稽。另被告於二次查
    獲時採尿送驗，均有甲基安非他命陽性反應，亦有初驗之高雄縣衛生局九十三年
    三月三日九三煙檢字第三二一號煙毒尿液檢驗成績書、本院送覆驗之高雄醫學大
    學附設中和紀念醫院九十三年十月五日，報告編號９３１０－２５號濫用藥物尿
    液檢驗報告，及台灣檢驗科技股份有限公司九十三年三月十九日，報告編號
    KＺ000000000000號濫用藥物尿液檢驗報告各一紙附卷可稽，是被告自白與事實相
    符，被告犯行，洵堪認定。另被告前因施用毒品案件，經本院以九十一年度毒聲
    字第四八五三號裁定送觀察勒戒後，認有繼續施用毒品之傾向，再經本院裁定送
    強制戒治，嗣於九十二年九月九日強治戒治期滿釋放，並由臺灣高雄地方法院檢
    察署檢察官於同年十月二日以九十二年度戒毒偵字第八七五號案件為不起訴處分
    確定在案，此亦有被告之臺灣高雄地方法院檢察署刑案資料查註紀錄表、不起訴
    處分書附卷足憑，其於前開強制戒治完畢釋放後五年內再犯毒品危害防制條例第
    十條之罪，應予依法論科。
三、核被告所為，係犯毒品危害防制條例第十條第二項之施用第二級毒品罪。被告連
    續多次施用第二級毒品行為，時間密接、犯罪構成要件相同，顯係基於概括犯意
    為之，均應依連續犯規定論處，並加重其刑。被告施用第二級毒品前後，雖持有
    安非他命，惟其持有後，進而施用，其持有之低度行為應被施用之高度行為所吸
    收，不另論其非法持有毒品罪。另起訴書雖認被告自九十二年底某日起即施用第
    二級毒品安非他命云云，然此部分除被告曾於九十三年八月十二日偵訊時自白外
    ，並無其他證據可以證明被告有檢察官所指之犯行，本應為無罪之諭知，惟檢察
    官認此部分與本院論罪部分有連續犯之裁判上一罪關係，爰不另為無罪之諭知，
    附此敘明。另被告曾於八十六年間，分別因違反麻醉藥品管理條例及肅清煙毒條
    例案件，經本院判處有期徒五月及三年二月確定，接續執行至九十年十月十七日
    執行完畢，此有高等法院被告全國前案紀錄表附卷可稽，其於執行完畢後，五年
    以內再犯本案有期徒刑以上之罪，為累犯，應依刑法第四十七條規定加重其刑。
    又其同時有兩種加重事由，應依同法第七十條規定，遞加重之。到庭實施公訴檢
    察官認被告再犯施用毒品罪，且為累犯，而認被告戒斷毒癮之意志不堅，為促使
    被告徹底根除毒癮，因而求處有期徒刑八月。然本院審酌被告曾經施用毒品送觀
    察、勒戒及強制戒治執行完畢，經不起訴處分後，又施用毒品為警查獲，確實足
    見被告並無悔意，且戒斷毒癮之意志不堅，惟考量其再次施用第二級毒品之犯罪
    時間不長，該犯罪又係自戕行為，且犯後坦承犯行，態度良好等一切情狀，爰量
    處如主文所示之刑，並諭知易科罰金之折算標準，以示懲儆。扣案安非他命一包
    ，驗前毛重○．五公克，驗後毛重○．四公克，經送驗確係甲基安非他命，已如
    前述，爰依同條例第十八條第一項前段規定，沒收銷燬之。
據上論斷，應依刑事訴訟法第二百九十九條第一項前段、第二百七十三條之一第一項
，毒品危害防制條例第十條第二項、第十八條第一項前段，刑法第十一條、第五十六
條、第四十七條，罰金罰鍰提高標準條例第二條，判決如主文。
本案經檢察官甲○○到庭執行職務。
中　　　華　　　民　　　國　　九十三　　年　　 十二 　　月　　二十一　　日
                              臺灣高雄地方法院刑事庭
                                  法　官  邱明弘
如不服本判決，應於送達後十日內，向本院提出上訴狀。
右正本證明與原本無異。
                                  書記官  顏宗貝
中　　　華　　　民　　　國　　九十三　　年　　 十二 　　月　　二十一　　日
附錄法條：
毒品危害防制條例第十條第二項：
施用第二級毒品者，處三年以下有期徒刑。
